臺灣苗栗地方法院刑事判決　　　　　　　　　　　　　　九十年度易緝字第二三號
　　公　訴　人　臺灣苗栗地方法院檢察署檢察官
　　被　　　告　乙○○
右列被告因詐欺案件，經檢察官提起公訴（八十六年度偵字第四０八四號），本院判
決如左：
    主  文
乙○○意圖為自己不法之所有，以詐術使人將本人之物交付，處有期徒刑柒月。
    事    實
一、乙○○明知自己已無清償能力，亦無清償之意思，竟意圖為自己不法之所有，於
    民國（下同）八十五年十月間，向甲○○佯購車號ＡＮ─一八九六號傾卸式營業
    大貨車乙部，價款計新台幣（下同）一百十萬元，乙○○並以先繳付三十五萬元
    取信於甲○○，使甲○○不疑有詐，陷於錯誤，而交付上開車輛，所餘車款七十
    五萬元，則向康財租賃企業有限公司貸款繳付，並由甲○○所屬之關係企業福斗
    運輸有限公司簽發票據以為擔保付款，詎乙○○未償付任何一期貸款，即駕上開
    車行方不明，甲○○至此始知受騙，乙○○並將上開車轉賣，將所得價款花用殆
    盡。
二、案經甲○○訴由台灣苗栗地方法院檢察署檢察官偵查起訴。
    理    由
一、訊據被告乙○○固坦承右開向被害人甲○○購買上開車及借款之事實，惟矢口否
    認有何詐欺之犯行，辯稱：貸款利息太重，況伊業繳了兩期貸款，伊並了二萬
    元、三萬五千元二筆錢予告訴人，至告訴人稱該兩筆款係繳違規款乙節，既都
    是新台幣，告訴人要怎麼認定，伊不知道。伊的車子已經賣掉了，錢花光了云云
    ，經查，右開事實業據告訴人甲○○於本院審理中具結証稱：「問？被告是否有
    向你買一部ＡＮ─八九六號車？答：是的，當時有打合約書，我沒有騙他，利息
    是按租賃公司的利息，也是租賃公司放款的，利率是一分三。問？為何我借七十
    多萬元而已，現在變成一百多萬元？答：本金七十五萬元部分都是我在繳，迄今
    連利息已經要繳到八十多萬元，另外還要繳交政府的稅金、保險、行費等，被告
    都沒有繳，加起來總共一百多萬元。答：被告是繳了兩期，但是後來他說他引擎
    壞掉又向我要回去，總共是借了二十二萬元。（庭呈本票一紙）被告總共給我兩
    期，可是又要回去，等於是沒繳過。隔年被告匯來的錢是要納違規的，是兩萬元
    和三萬五千元。」等語，（參見本院九十一年七月二十四日審判筆錄），此外，
    並有分期付款買賣契約書影本、本票影本數紙在卷可稽，況被告乙○○自承：右
    開車子已經賣掉了，錢業花光了，伊未曾繳過車子的稅金、保險、行費等語，被
    告於購車之初即無繳付車款之詐欺意圖實明矣！事証明確，被告犯行洵堪認定。
二、核被告所為係犯刑法第三百三十九條第一項之詐欺罪。爰審酌被告詐欺之動機、
    方法、所得之財物數額，及犯後否認犯行等一切情狀，量處如主文所示之刑，以
    資懲儆。
據上論斷，應依刑事訴訟法第二百九十九條第一項前段，刑法第三百三十九條第一項
，罰金罰鍰提高標準條例第一條前段，判決如主文。
本案經檢察官呂曾達到庭執行職務。
中      華      民      國    九十一    年      八      月      七      日
                                    臺灣苗栗地方法院刑事庭
                                        法  官  姚  銘  鴻
右正本證明與原本無異。
如不服本判決，應於判決送達後十日內向本院提出上訴狀( 應附繕本 )。
                                        書記官  劉  秋  雯
中      華      民      國    九十一    年      八      月      七      日
附錄本判決論罪科刑法條：
刑法第三百三十九條第一項：
意圖為自己或第三人不法之所有，以詐術使人將本人或第三人之物交付者，處五年以
下有期徒刑、拘役或科或併科一千元以下罰金。
